臺灣新北地方法院三重簡易庭小額民事判決
                                    111年度重小字第961號
原      告  華南產物保險股份有限公司

法定代理人  陳文智  
訴訟代理人  蔡明軒  
            陳立果  
被      告  蕭子凱  
上列當事人間請求侵權行為損害賠償事件，經本院於民國111年5
月10日言詞辯論終結，判決如下：
    主  文
被告應給付原告新臺幣叁萬捌仟貳佰陸拾貳元，及自民國一百一
十一年二月二十六日起至清償日止，按年息百分之五計算之利息
。
原告其餘之訴駁回。
訴訟費用新臺幣壹仟元由被告負擔新臺幣捌佰叁拾叁元，餘由原
告負擔。
本判決原告勝訴部分得假執行。 
    事實及理由
一、原告主張：緣被告前於民國110年3月8日8時49分許，駕駛車
    牌號碼000-0000號自用小客車，行經新北市○○區○○街00巷0
    號與仁愛街112巷口時，因有未保持行車安全距離之過失，
    致碰撞原告所承保訴外人黃雅君所有由黃憲璋駕駛之車牌號
    碼000-0000號自用小客貨車（下稱系爭車輛），系爭車輛因
    而受損，經送修後，計支出修復費用新臺幣（下同）45,939
    元（含工資費用18,200元、零件費用27,739元）。爰依侵權
    行為及保險代位等之法律關係提起本件訴訟，併為聲明：被
    告應給付原告45,939元及自起訴狀繕本送達翌日起至清償日
    止，按年息百分之5計算之利息。
二、被告則請求駁回原告之訴，並以：被告僅有撞到系爭車輛後
    保險桿，沒有撞到後尾門，且後保險桿只有撞到2個螺絲點
    ，如果撞到車尾門變形的話，保險桿應已斷裂。原告應舉證
    在被告撞到當下，車尾門是好的。而系爭車輛後保桿部分被
    告願意賠償，只有被告應負責部分，被告才要賠償等語置辯
    。
三、原告主張之事實，業據提出新北市政府警察局道路交通事故
    當事人登記聯單暨初步分析研判表、行車執照、估價單、統
    一發票及汽車險理賠申請書等件為證，並經本院依職權向新
    北市政府警察局三重分局調取本件道路交通事故調查案卷核
    閱屬實，被告對於上開時、地因有未保持行車安全距離之過
    失致與系爭車輛發生碰撞之事實並不爭執，惟以前揭情詞置
    辯(詳後述)。是以，堪認原告此部分主張為真正。　　
四、按因故意或過失，不法侵害他人之權利者，負損害賠償責任
    ；又汽車、機車或其他非依軌道行駛之動力車輛，在使用中
    加損害於他人者，駕駛人應賠償因此所生之損害；另被保險
    人因保險人應負保險責任之損失發生，而對於第三人有損失
    賠償請求權者，保險人得於給付賠償金額後，代位行使被保
    險人對於第三人之請求權。但其所請求之數額，以不逾賠償
    金額為限，民法第184條第1項前段、第191條之2前段及保險
    法第53條第1項分別定有明文。又按負損害賠償責任者，除
    法律另有規定或契約另有訂定外，應回復他方損害發生前之
    原狀；第1項情形，債權人得請求支付回復原狀所必要之費
    用，以代回復原狀，民法第213條第1項、第3項定有明文。
    又物被毀損時，被害人除得依民法第196條請求賠償外，並
    不排除民法第213條至第215條之適用。依民法第196條請求
    賠償物被毀損所減少之價額，得以修復費用為估定之標準，
    但以必要者為限（例如︰修理材料以新品換舊品，應予折舊
    ），最高法院77年度第9次民事庭會議決議可資參照。查系
    爭車輛因被告之過失受損，被告應負損害賠償責任，已如前
    述。被告雖以前揭情詞置辯。然按原告對於自己主張之事實
    已盡證明之責後，被告對其主張，如抗辯其不實並提出反對
    之主張者，則被告對其反對之主張，亦應負證明之責，此為
    舉證責任分擔之原則。本件依原告提出之修車估價單所載維
    修項目及車損照片，核與系爭車輛受損部位即後車尾相符，
    足見原告對於自己主張之事實已盡證明之責，且衡諸汽車因
    外力自後撞擊，受損情形往往不僅外觀所顯示者，其餘受損
    情形，通常需經實際檢修，始能發現並確認，參以被告就其
    反對之主張者，並未提出任何證據證明，則被告前開辯解，
    要非可採。又系爭車輛係於109年6月（推定15日）出廠，有
    行車執照影本可按，依行政院公布之固定資產耐用年數表及
    固定資產折舊率表，自用小客車耐用年數5年，依定率遞減
    法每年折舊千分之369，其最後1年之折舊額，加歷年折舊累
    積額，總和不得超過該資產成本原額之10分之9，另依營利
    事業所得稅查核準則第95條第6項規定「固定資產提列折舊
    採用定率遞減法者，以1年為計算單位，其使用期間未滿1年
    者，按實際使用之月數相當於全年之比例計算之，不滿1月
    者，以1月計」，故系爭車輛自出廠日起迄110年3月8日事故
    發生時，已使用9月。又系爭車輛支出之修復費用為45,939
    元（含工資費用18,200元、零件費用27,739元），有統一發
    票、估價單附卷可參。惟零件部分係以新品換舊品，其以新
    品取代舊品間之差價應予折舊扣除，則零件部分扣除折舊額
    後，原告所得請求之零件費用應為20,062元（計算書詳如附
    表所示，元以下四捨五入）。至於工資部分，則毋庸折舊。
    故原告得請求之修復費用共計38,262元（計算式：20,062＋1
    8,200＝38,262）。
五、從而，原告本於侵權行為損害賠償及保險代位之法律關係，
    請求被告應給付38,262元，及自起訴狀繕本送達翌日即111
    年2月26日起至清償日止，按年息5%計算之利息，為有理由
    ，應予准許；逾此部分之請求，為無理由，應予駁回。
六、本件原告勝訴部分，係適用小額程序所為被告敗訴之判決，
    爰依民事訴訟法第436條之20規定，依職權宣告假執行。
七、本件事證已臻明確，兩造其餘主張、攻擊防禦方法及所提之
    證據，均核與本件判決所認結果不生影響，爰毋庸逐一再加
    論述，附此敘明。
八、訴訟費用負擔之依據：依民事訴訟法第436條之19、第79條
    規定，確定訴訟費用額為1,000元（即第一審裁判費），由
    被告負擔833元，餘由原告負擔。　　
中　　華　　民　　國　　111 　年　　5 　　月　　31　　日
                      三重簡易庭  法  官  王士珮
以上正本係照原本作成。
如不服本判決，應於送達後20日內，向本院提出上訴狀，並表明
上訴理由（上訴理由應表明1、原判決所違背之法令及具體內容
。2、依訴訟資料可認為原判決有違背法令之具體事實。），如
於本判決宣示後送達前提起上訴者，應於判決送達後20日內補提
上訴理由書（須附繕本），如未於上訴後20日內補提合法上訴理
由書，法院得逕以裁定駁回上訴。
中　　華　　民　　國　　111 　年　　5 　　月　　31　　日
　　　　　　　　　　　            書記官  楊家蓉  

附表
折舊時間           金額
第1年折舊值        27,739×0.369×(9/12)=7,677
第1年折舊後價值    27,739-7,677=20,062